【裁判字號】    96,交簡上,120
【裁判日期】    971024
【裁判案由】    業務過失傷害
【裁判全文】
臺灣士林地方法院刑事判決           96年度交簡上字第120號
公  訴  人  臺灣士林地方法院檢察署檢察官
上  訴  人  甲○○
上列上訴人即被告因業務過失傷害案件，不服本院士林簡易庭中
華民國96年10月31日96年度士交簡字第1727號第一審刑事簡易判
決（聲請簡易判決處刑案號：96年度偵字第7623號），提起上訴
，本院管轄之第二審合議庭判決如下：
    主  文
原判決撤銷。
甲○○從事業務之人，因業務上之過失傷害人，處有期徒刑月
，如易科罰金，以新臺幣壹仟元折算壹日；減為有期徒刑壹月又
拾伍日，如易科罰金，以新臺幣壹仟元折算壹日。
    事  實
一、甲○○以駕駛營業用小貨車載送貨物為業，為從事業務之人
    ，其於民國95年12月29日中午12時54分許，駕駛車牌號碼7W
    -290號營業小貨車外出送貨，並沿臺北市○○區○○路3 段
    由西往東方向第1 車道行駛，欲左轉至中央北路4 段繼續行
    駛，本應注意汽車行駛至交岔路口時，其行進、轉彎均應遵
    守燈光號誌或交通警察之指示，而當時天候晴，有日間自然
    光線、柏油路面乾燥、無缺陷，亦無障礙物，視距良好，並
    無不能注意之情事，竟疏未注意，貿然闖越紅燈號誌而左轉
    行駛，適乙○○騎乘車牌號碼CFE- 146號機車沿大度路3 段
    由東往西方向騎乘，見甲○○闖越紅燈號誌貿然左轉而避煞
    不及，致前車頭與甲○○所駕駛之上開車輛之右側車身發生
    擦撞，乙○○因而人車倒地，造成其受有左膝擦傷7.3X3 公
    分、1.5X1 公分、左手肘擦傷1X1 公分、右腳挫傷等傷害。
    員警於本件車禍後據報趕赴現場處理時，甲○○於其犯罪被
    發覺前向到場之員警蔡政典自首接受裁判。
二、案經乙○○訴由臺北市政府警察局北投分局報請臺灣士林地
    方法院檢察署檢察官偵查後聲請簡易判決處刑。
    理  由
一、上揭事實，業據被告甲○○本院審理時（見本院卷第78頁）
    ，核與告訴人乙○○於警詢及偵查中之指訴情節相符（見偵
    卷第8 至10頁、第47頁），並有道路交通事故現場圖、交通
    事故談話紀錄表、道路交通事故調查報告表（一）（二）、
    現場相片影本6 張、肇事原因初步分析研判表、交通事故路
    口號誌時相表、臺北市車輛行車事故鑑定委員會96年8 月28
    日北鑑審字第09630292600 號函文所附之鑑定意見書及馬偕
    紀念醫院診斷證明書等附卷可稽（分見偵卷第11頁、第18頁
    、第21頁至第22頁、第24頁至第25頁、第26頁、第29頁、第
    30 頁 至到31頁、第51頁至第54頁），足認被告上開自白與
    事實相符，應可採信。
二、按汽車行駛至交岔路口時，其行進、轉彎應遵守燈光號誌或
    交通警察之指示，道路交通安全規則第102 條第1 項第1 款
    訂有明文。被告為領有合格駕駛執照，且為從事駕駛業務之
    人，對於上開行車規則，自應知之甚詳，並予注意。另依卷
    附道路交通事故調查表及談話紀錄表所示，事發時天候晴、
    有日間自然光線、柏油路面乾燥無缺陷，道路視距良好無障
    礙物，且行車管制號誌運作正常，並無不能注意之情事，被
    告甲○○詎疏未注意，貿然闖越紅燈號誌左轉，致其所駕駛
    營業小貨車與告訴人乙○○所騎乘之機車發生碰撞，其有過
    失，至為灼然。而因被告之過失肇事，致告訴人乙○○受有
    上開傷勢，其過失行為與被害人傷害結果間，具有相當因果
    關係，甚為明確。綜上所述，本件事證明確，被告業務過失
    傷害犯行，洵堪認定，應依法論科。
三、查，被告甲○○以駕駛營業用小貨車載送貨物為業，為從事
    駕駛業務之人，其於從事駕駛業務時，因其過失致告訴人乙
    ○○受傷，是核其所為，係犯刑法第284 條第2 項前段之業
    務過失傷害罪。又按刑法第62條規定：「對於未發覺之罪自
    首而受裁判者，得減輕其刑。但有特別規定者，依其規定。
    」，所謂「自首」，祇以犯人在其犯罪未發覺前，向該管公
    務員自承犯罪，而受裁判為已足，並不以使用自首字樣為必
    要；又所謂「發覺」，係指有偵查犯罪職權之公務員已知悉
    犯罪事實與犯罪人而言（最高法院51年度臺上字第1486號判
    例、最高法院93年度臺上字第434 號判決參照）。經查，被
    告甲○○於肇事後，未被有偵查權之公務員或機關發覺其為
    犯嫌前，即向據報到場處理之員警蔡政典坦承為肇事人，並
    接受裁判，有臺北市○○○○○道路交通事故肇事人自首情
    形紀錄表1 紙附卷可參（見偵卷第20頁），已符合刑法第62
    條前段自首之要件，爰減輕其刑。原審據以論罪科刑，固非
    無見。然被告於原審判決後，與告訴人乙○○間已達成民事
    和解，並已依約賠償告訴人新臺幣35,000元，此有和解書1
    份存卷可參（見本院卷第26頁），另告訴人於本院審理時亦
    表示願意原諒被告等情（見本院卷第77頁下方），原審未及
    審酌上情而為量刑，已有未合，被告上訴指摘原判決量刑過
    重，非無理由，自應由本院予以撤銷改判。爰審酌被告為貨
    車司機，為求餬口而駕駛車輛行駛於道路，因疏忽貿然左轉
    肇事，造成告訴人受有傷害，然事後已與告訴人達成民事和
    解，並於本院審理時終能坦承犯行，併其品行、智識程度、
    生活狀況等一切情狀，量處如主文所示之刑，並諭知易科罰
    金之折算標準，以示懲儆。又本件被告之犯罪時間係在96年
    4 月24日以前，爰依中華民國九十六年罪犯減刑條例規定，
    就前揭宣告刑減為如主文所示之刑，並諭知易科罰金之折算
    標準。
據上論斷，應依刑事訴訟法第455 條之1 第1 項、第3 項、第36
9 條第1 項前段、第364 條、第299 條第1 項前段，刑法第284
條第2 項前段、第62條前段、第41條第1 項前段，刑法施行法第
1 條之1 ，中華民國九十六年罪犯減刑條例第2 條第1 項第3 款
、第7 條，判決如主文。
本案經檢察官徐名駒到庭執行職務。
中    華    民    國    97    年    10    月    24    日
                  刑事第六庭審判長法  官  汪梅芬
                                  法  官  楊皓清
                                  法  官  莊明達
以上正本證明與原本無異。
本判決不得上訴。
                                  書記官  陳慧中
中    華    民    國    97    年    10    月    24    日
附錄本案論罪科刑依據法條
刑法第284條第2 項前段
從事業務之人，因業務上之過失傷害人者，處1 年以下有期徒刑
、拘役或1 千元以下罰金。


司法院資訊處製作；財團法人民間司法改革基金會備份。
